臺灣高等法院民事裁定　　　　　　　　 100年度抗字第1395號
抗　告　人　星聚點股份有限公司
法定代理人　陳　雄
代　理　人　陳彥希律師
　　　　　　黃渝清律師
　　　　　　洪慈翊律師
上列抗告人因與相對人活雅國際實業有限公司間聲請假扣押事件
，對於中華民國100年8月8日臺灣臺北地方法院100年度全字第17
68號所為裁定提起抗告，本院裁定如下：
    主  文
原裁定廢棄。
相對人於原法院之聲請駁回。
聲請及抗告費用由相對人負擔。
    理  由
一、按債權人就金錢請求或得易為金錢請求之請求，欲保全強制
    執行者，得聲請假扣押。假扣押，非有日後不能強制執行或
    甚難執行之虞者，不得為之，民事訴訟法第522條第1項、第
    523條第1項定有明文。所謂有日後不能強制執行或甚難執行
    之虞，其情形本不以債務人浪費財產，增加負擔或就其財產
    為不利益之處分，將達於無資力之狀態，或債務人移住遠處
    、逃匿無蹤或隱匿財產等為限（最高法院97年度台抗字第26
    4號裁定意旨參照），只須依一般社會之通念，客觀上可認
    其將來有不能強制執行或甚難執行之虞之情事時，亦應涵攝
    在內（最高法院98年度台抗字第746號裁定意旨參照）。又
    按請求及假扣押之原因應釋明之。債權人就請求及假扣押之
    原因釋明如有不足，而債權人陳明願供擔保或法院認為適當
    者，法院得定相當之擔保，命供擔保後為假扣押，此觀同法
    第526條第1、2項規定即明。是聲請假扣押，就請求及假扣
    押之原因，債權人應先予釋明，至使法院信其請求及假扣押
    之原因大致為適當始可。僅於其釋明不足時，法院為補強計
    ，於債權人陳明就債務人可能遭受之損害願供擔保並足以補
    釋明之不足，始得命供擔保後為假扣押（民事訴訟法第526
    條第2項立法理由參照），非謂法院於債權人未為釋明，僅
    陳明願供擔保時，即得為命提供擔保之假扣押裁定。
二、本件相對人主張其於民國98年間承攬抗告人總部辦公室之裝
    修木作工程、中百店假設工程、板橋店假設工程，工程款分
    別為新臺幣（下同）62萬8,089元、15萬9,587元、3萬3,600
    元，合計82萬1,276元。上開工程均已於98年7月間竣工，交
    由抗告人使用，惟抗告人未依約給付工程款，其曾四次以存
    證信函催告給付，全未獲回應。又抗告人尚積欠其他廠商裝
    潢工程款，其中廠商瑞陞國際實業有限公司（下稱瑞陞公司
    ）對於抗告人之財產聲請假扣押，已獲准在案，足見抗告人
    尚有許多潛在之債務。頃聞抗告人有變賣財產以脫免積欠廠
    商債務之消息，其追討前開債權將陷於困難，致日後有不能
    執行或甚難執行之虞，爰聲請就抗告人之財產在82萬1,276
    元範圍內予以假扣押，並願供擔保以補釋明之不足等語。
三、查相對人主張對於抗告人有工程款82萬1,276元債權存在之
    事實，雖據其提出工程標單、報價單、切結書（原法院卷第
    10至16頁）釋明，然該工程標單、報價單僅蓋有相對人之報
    價專用章，全無抗告人公司之用印、簽名或公司職員簽字；
    切結書則為相對人之合作廠商所書立交付相對人，難認與抗
    告人相關，是依相對人提出之證據，難認兩造間達成工程承
    攬契約之合意，相對人因而對於抗告人有其主張之工程款債
    權存在。次查相對人主張四次發函催告抗告人給付工程款，
    均未獲置理之事實，固據其提出催告函1份（原法院卷第17
    頁）及存證信函3份（原法院卷第8至9、18至19、20至21頁
    ）為證，然該催告函、存證信函乃相對人自述之內容，充其
    量僅能證明相對人有對抗告人催討付款之事實，抗告人既抗
    辯其與相對人間無債權債務關係，則抗告人就該等函件未予
    置理，亦與經驗常情無違，據上開函件亦不足認定抗告人有
    逃避債務、脫免財產情事。又依抗告人公司變更登記表所示
    ，抗告人之資本總額與實收資本總額均為8億元（本院卷第
    13 頁），遠逾相對人所主張之82萬1,276元債權，在一般社
    會之通念上，亦無從認抗告人將來有不能強制執行或甚難
    執行之虞之情事。至瑞陞公司以抗告人積欠承攬報酬95萬
    9,782元為由聲請假扣押裁定獲准，核屬個案見解，本院不
    受其拘束。而相對人主張抗告人積欠其他廠商工程款債務，
    頃聞抗告人變賣財產以求脫免債務之消息等語，亦未舉證釋
    明，應屬相對人臆測之情事。是抗告人提出之上開事證，絲
    毫不生使本院信其主張為真實之釋明證據力，無異於未提出
    假扣押原因之釋明。此外，抗告人對於相對人究有何浪費財
    產、增加負擔或將其財產為不利益處分，致達於無資力狀態
    等不能強制執行之情事，或有將移住遠方或逃匿等甚難執行
    之虞之情事，復未提出任何可使法院信其主張為真實之其他
    證據，顯就假扣押之原因未為任何釋明，縱抗告人陳明願供
    擔保，依首開說明，亦不應准許假扣押之聲請。原法院未察
    ，裁定准許相對人以28萬元為抗告人供擔保後，得對於抗告
    人之財產在82萬1,276元範圍內為假扣押，尚有未洽。從而
    ，抗告意旨指摘原裁定不當，求予廢棄，為有理由。爰將原
    裁定廢棄，更為裁定如主文第二項所示。
四、據上論結，本件抗告為有理由，爰裁定如主文。
中    華    民    國   100    年    10    月    20    日
                  民事第十三庭
                      審判長法  官  蕭艿菁
                            法  官  賴劍毅
                            法  官  林麗玲
正本係照原本作成。
不得再抗告。
中    華    民    國   100    年    10    月    20    日
                            書記官  陶美玲